【裁判字號】    98,易,359
【裁判日期】    990111
【裁判案由】    毒品危害防制條例
【裁判全文】
臺灣宜蘭地方法院刑事判決              98年度易字第359號
公  訴  人  臺灣宜蘭地方法院檢察署檢察官
被      告  甲○○
上列被告因毒品危害防制條例案件，經檢察官提起公訴（98年度
毒偵字第335號），本院判決如下：
    主  文
甲○○施用第二級毒品，累犯，處有期徒刑柒月。
    犯 罪 事 實
一、甲○○前因毒品危害防制條例案件，先後2次經本院裁定交
    付觀察勒戒後，均認無繼續施用毒品之傾向，而由臺灣宜蘭
    地方法院檢察署檢察官分別於民國88年2月1日及89年3月30
    日以88年度偵緝字第16號及88年毒偵字第514號不起訴處分
    確定。復因施用毒品案件，經臺灣宜蘭地方法院檢察署檢察
    官聲請簡易判決處刑並送強制戒治，強制戒治部分於91年12
    月17日期滿執行完畢，施用毒品之犯行則經本院以89年度宜
    簡字第245號判處有期徒刑5月確定。後又因施用毒品案件，
    分別經本院判處有期徒刑6月、9月、5月、8月確定，於95年
    4月2日執行完畢。又因施用毒品案件，經本院判處有期徒刑
    6月確定；因妨害自由、恐嚇罪案件，經臺灣臺北地方法院
    判處有期徒刑10月、10月確定；再因施用毒品案件，經臺灣
    桃園地方法院判處有期徒刑8月、7月確定，上開5罪經及減
    刑及定應執行刑後，於97年2月5日縮短刑期假釋出監，於97
    年4月25日縮刑期滿執行完畢。詎仍不知悛悔，復基於施用
    第二級毒品甲基安非他命之犯意，於98年5月15日上午10時
    55 分回溯96小時內某時，在不詳處所，以不詳方法，施用
    第2級毒品甲基安非他命1次，為警於98年5月14日在宜蘭縣
    宜蘭市○○路125之33號搜索後，經警採集尿液送驗後呈甲
    基安非他命陽性反應而查悉上情。
二、案經宜蘭縣政府警察局礁溪分局報請臺灣宜蘭地方法院檢察
    署檢察官偵查起訴。
    理  由
一、被告甲○○矢口否認上開犯行，先於本件第一次審理期日辯
    稱：伊於98年5月14日上午6、7時許經警採尿，翌日才密封
    ；嗣於本院最後一次審理期日辯稱：搜索隔天上午採尿後，
    員警並未密封，一直放到當天下午要移送時才密封起來。伊
    本來要求重新採尿，但是後來警察決定不要，伊覺得其尿液
    有問題云云。惟查：
（一）被告於98年5月15日10時55分許經警採尿送驗結果，呈甲
      基安非他命陽性反應，有慈濟大學濫用藥物檢驗中心檢驗
      總表及宜蘭縣政府警察局礁溪分局毒品犯罪嫌疑人尿液採
      驗作業管制紀錄表各1紙附卷可稽。
（二）又被告經檢出毒品反應之尿液，經送請法務部調查局鑑定
      結果，比對後發現送驗之被告口腔棉棒及被告尿液，其粒
      腺體DNA HVI段序列均相同，研判上述檢體有可能（98.69
      ％以上）來自同人或其同母系血緣關係之親屬等情，有該
      局98年12月10日調科肆字第09800621360號鑑定通知書1件
      在卷可參。被告自承有胞兄胞弟各1人，惟均未施用毒品
      等語在卷，堪信該送驗尿液確為被告排放。
（三）毒品於尿液中排出之最長時限，受施用劑量、施用方式、
      個人體質及代謝情況等因素影響，因個案而異，一般可檢
      出之最長期間為海洛因服用後2至4天，安非他命1至4天、
      甲基安非他命1至5天、MDMA則為1至4天等情，有行政院衛
      生署管制藥品管理局92年2月7日管檢字092000881號函在
      卷可參。
（四）被告先是於本件第一次審理期日辯稱：伊於98年5月14日
      上午6、7時許經警採尿，翌日才密封；嗣又於本院最後一
      次審理期日辯稱：搜索隔天上午採尿後，員警並未密封，
      一直放到當天下午要移送時才封起來云云。經查，被告於
      98年5月14日下午8時許遭搜索，有搜索扣押筆錄在卷可查
      。被告於於98年5月15日上午8時37分至9時30分製作警詢
      筆錄，有該筆錄在卷可查。警員於98年5月15日上午10時
      55採尿，有宜蘭縣政府警察局礁溪分局毒品犯罪嫌疑人尿
      液採驗作業管制紀錄附卷可稽。被告則係於98年5月15日
      下午2時30分移送至臺灣宜蘭地方法院檢察署，有宜蘭縣
      政府警察局礁溪分局刑事案件報告書存卷可佐。是被告於
      本院第一次審理期日所稱採尿後翌日才封緘云云，顯不足
      採。又如上所述之採尿、封緘及移送時間，尚屬密接，並
      經被告於宜蘭縣政府警察局礁溪分局毒品犯罪嫌疑人尿液
      採驗作業管制紀錄上簽名並捺指印明確。而上開尿液確係
      被告自行密封，此為被告所自承，並有尿液1瓶扣案可證
      。是難認採尿過程有何瑕疵。被告空言辯稱尿液可能有異
      狀云云，為卸責之詞，不足採信。
（五）被告前因毒品危害防制條例案件，先後2次經本院裁定交
      付觀察勒戒後，均認無繼續施用毒品之傾向，而由臺灣宜
      蘭地方法院檢察署檢察官分別於88年2月1日及89年3月30
      日以88年度偵緝字第16號及88年毒偵字第514號不起訴處
      分確定。復因施用毒品案件，經臺灣宜蘭地方法院檢察署
      檢察官聲請簡易判決處刑並送強制戒治，強制戒治部分於
      91年12月17日期滿執行完畢，施用毒品之犯行則經本院以
      89年度宜簡字第245號判處有期徒刑5月確定。後又因施用
      毒品案件，分別經本院判處有期徒刑6月、9月、5月、8月
      確定。又因施用毒品案件，經本院判處有期徒刑6月確定
      。再因施用毒品案件，經臺灣桃園地方法院判處有期徒刑
      8月、7月確定，有臺灣高等法院被告前案紀錄表在卷可查
      。事證明確，被告犯行應堪認定。
二、按強制戒治執行完畢釋放後，5年內再犯毒品危害防制條例
    第10條之罪者，檢察官應依法追訴，毒品危害防制條例第23
    條第2項定有明文。被告於強制戒治執行完畢後5年內已犯施
    用毒品之罪，本件自應依法追訴處罰。核其所為，係犯毒品
    危害防制條例第10條第2項施用第二級毒品罪。其施用毒品
    前持有毒品之低度行為，為施用毒品之高度行為所吸收，不
    另論罪。被告因施用毒品案件，經本院判處有期徒刑6月確
    定；因妨害自由、恐嚇罪案件，經臺灣臺北地方法院判處有
    期徒刑10月、10月確定；因施用毒品案件，經臺灣桃園地方
    法院判處有期徒刑8月、7月確定，上開5罪經減刑後於97年2
    月5日縮短刑期假釋出監，於97年4月25日縮刑期滿執行完畢
    ，有臺灣高等法院被告前案紀錄表1份在卷足憑，其於5年內
    再犯本件有期徒刑以上之罪，核屬累犯，依刑法第47條第1
    項之規定加重其刑。爰審酌被告施用毒品之行為對於自己及
    社會所造成之危害程度非輕，且經強制戒治後，仍難抑毒癮
    ，對於毒品已有依賴性，及犯罪後猶飾詞卸責等一切情狀，
    量處如主文所示之刑。
據上論斷，應依刑事訴訟法第284條之1、第299條第1項前段，毒
品危害防制條例第10條第2項、刑法第11條前段、第47條第1項，
判決如主文。
本案經檢察官張立言到庭執行職務。
中    華    民    國    99    年    1     月    11    日
                  刑事第三庭  法  官  謝佩玲
以上正本證明與原本無異。
如不服本判決應於收受送達後十日內向本院提出上訴書狀，並應
敘述具體理由；其未敘述上述理由者，應於上訴期間屆滿後二十
日內向本院補提理由書(均須按他造當事人之人數附繕本)「切勿
逕送上級法院」。
                              書記官  李玉雲
中    華    民    國    99    年    1     月    11    日
附錄本案論罪科刑法條全文：
毒品危害防制條例第10條第2項
施用第二級毒品者，處3年以下有期徒刑。

司法院資訊處製作；財團法人民間司法改革基金會備份。
